臺灣板橋地方法院民事裁定               100年度破字第26號
聲  請  人  佶歐企業有限公司
法定代理人  連秋英
上列當事人間聲請宣告破產事件，本院裁定如下：
    主    文
聲請駁回。
聲請程序費用由聲請人負擔。
    理    由
一、本件聲請意旨略以：聲請人因經營不善，無法繼續營業，遭
    逢經濟不景氣，營運狀況每況愈下，因原料價格飆漲、同業
    銷價競爭、全球性金融風暴等諸多因素，致周轉不靈，聲請
    人資產陸續遭債權人強制執行，仍不足清償債務，聲請人負
    債高達13,118,131元，尚餘現金60,000元、及貨款債權為
    316,252元，合計資產為376,252元，顯已不足清償其債務，
    為此依法聲請宣告實瑞公司破產等語。
二、按破產，對債務人不能清償債務者宣告之。又財團費用及財
    團債務，應先於破產債權，隨時由破產財團清償之；破產宣
    告後，如破產財團之財產不敷清償財團費用及財團債務時，
    法院因破產管理人之聲請，應以裁定宣告破產終止，破產法
    第57條、第97條、第148 條分別定有明文。蓋破產制度乃在
    使陷於經濟上困境之債務人，無法以其自身清償能力對全部
    債權人清償時，得透過法院介入，強制債務人將其全部財產
    依一定變價分配程序，使全體債權人公平受償、獲得滿足，
    並使債務人得由債務中脫身之程序，其中由債務人全部財產
    所構成之破產財團，即為破產債權得否公平受償、破產程序
    得否進行之重要依據，倘債務人確無絲毫財產可組成破產財
    產，或破產財團雖勉強組成，然該財產尚不足清償破產財團
    之費用及財團債務，縱使予以宣告破產，破產債權人亦無法
    透過破產程序而受有清償之機會，即無進行破產程序之必要
    。又按債務人之資產已不足清償稅捐等優先債權，他債權人
    更無受償之可能，倘予宣告破產，反而須優先支付破產財團
    之管理、分配所生之費用及破產管理人之報酬等財團費用，
    將使破產財團之財產更形減少，優先債權人即稅捐機關之債
    權減少分配或無從分配，其他債權人更無在破產程序受分配
    之可能，顯與破產制度之本旨不合（最高法院98年度第4次
    民事會議決議可資參照）。
三、本件聲請人主張目前仍有資產為現金6萬元及亞東百貨股份
    有限公司（下稱亞東公司）之貨款債權316, 252元云云，惟
    經本院函詢亞東公司，聲請人之貨款僅為265,302元，有亞
    東公司提出之陳報狀一紙可按（見本院卷第108頁），合計
    聲請人主張存有現金60,000元，合計聲請人僅有資產為325,
    302元（計算式；265,302+60,000=325,302），合先敘明。
五、再者，聲請人尚積欠稅捐加計滯納利息至100年11月23日止
    ，合計為208,228元，另自100年11月24日起至實際分配日止
    之滯納利息，另行計算等情，有財政部台灣省北區國稅局板
    橋分局100年11月28日北區國稅板橋四字第1001054 841號函
    可按（見本院卷第65頁），以聲請人前開資產扣除稅捐後，
    僅餘117,074元（計算式；325,302-208,228=117,074），惟
    聲請人之債權高達13,118,131元，足認聲請人之資產清償稅
    捐等優先債權後，即顯無足夠之財產足以構成破產財團甚明
    ，是本件倘遽予宣告聲請人破產，除無法負擔財團費用及財
    團債務，而使破產程式不能繼續外，亦使債權人之債權（含
    稅捐債權）不能清償，更徒增破產程式及費用之浪費，依照
    首揭說明，本件難認有進行破產程序之實益。從而，聲請人
    聲請宣告破產，應予駁回。
六、依破產法第5 條，民事訴訟法第95條、第78條，裁定如主文
    。
中    華    民    國   100    年    12    月    28    日
                  民事第三庭    法  官  徐玉玲
以上正本係照原本作成
如對本裁定抗告須於裁定送達後10日內向本院提出抗告狀，並應
繳納抗告費新台幣1000元整。
中    華    民    國  100    年    12    月    28    日
                                書記官  余承佳